【裁判字號】    97,易,570
【裁判日期】    970723
【裁判案由】    竊盜
【裁判全文】
臺灣屏東地方法院刑事判決               97年度易字第570號
公  訴  人  臺灣屏東地方法院檢察署檢察官
被      告  丙○○
                    （現於臺灣屏東監獄竹田分監執行）
            甲○○
上列被告因竊盜案件，經檢察官提起公訴（97年度偵字第1047號
），嗣被告於本院準備程序進行中先就被訴事實為有罪之陳述，
本院告知被告簡式審判程序之旨，並聽取當事人之意見後，裁定
改由受命法官獨任依簡式審判程序審理，判決如下：
    主  文
丙○○、甲○○共同攜帶兇器竊盜，均累犯，各處有期徒刑捌月
。
    事  實
一、丙○○前因施用毒品案件，經本院以93年度訴字第496 號判
    決處有期徒刑9 月確定，於民國94年8 月27日縮刑期滿執行
    完畢，又因施用毒品案件，經本院以95年度訴字第951 號判
    決處有期徒刑8 月確定，又經本院以96年度聲減字第254 號
    裁定減刑為有期徒刑4 月確定，而於96年7 月16日執行完畢
    ；甲○○前因施用毒品案件，經本院以94年度訴字第796 號
    判決處有期徒刑9 月確定，於95年8 月18日縮刑期滿執行完
    畢。詎渠等均不知悔改，於96年12月7 日下午3 時許，共同
    意圖為自己不法之所有，基於竊盜之犯意聯絡，由甲○○攜
    帶其所有之客觀上得以危害人生命、身體及安全，可供兇器
    使用之老虎鉗1 支，與丙○○騎乘機車，一起前往乙○○位
    於屏東縣內埔鄉○○村○○路393 號旁之檳榔園內，責由丙
    ○○在旁把風，由甲○○以其所攜帶之上開老虎鉗剪斷裝設
    在該檳榔園內之電線（長約25公尺），而竊取得手，再由丙
    ○○以前開機車將竊得之電線載至不知情之施聰明開設之「
    大立資源回收場」變賣，並將變賣所得款項與甲○○朋分。
    嗣因施聰明懷疑該批電線之來源，於96年12月25日報警，警
    方乃循線查知上情。
二、案經屏東縣警察局內埔分局報告臺灣屏東地方法院檢察署檢
    察官偵查起訴。
    理  由
一、本案被告丙○○、甲○○所犯竊盜等案件，均非法定刑為死
    刑、無期徒刑或最輕本刑3 年以上有期徒刑之罪，亦非高等
    法院管轄第一審之案件，而被告於本院準備程序中就被訴事
    實為有罪之陳述，本院合議庭乃裁定由受命法官獨任進行簡
    式審判程序。又簡式審判程序之證據調查，依刑事訴訟法第
    273 條之2 規定，不受同法第159 條第1 項審判外陳述排除
    之限制，再被告對於卷內之各項證據，亦不爭執證據能力，
    故卷內所列之各項證據，自得作為證據，先予敘明。
二、上揭事實，業據被告2 人坦承不諱，核與證人即被害人乙○
    ○、證人施聰明於警詢中證述之情節相符，復有贓物認領保
    管單、大立行資源回收買賣登記簿各1 紙及相片等在卷可稽
    被告2 人前開自白顯與事實相符，本件事證明確，應予依法
    論科。
三、按刑法第321 條第1 項第3 款之攜帶兇器竊盜罪，係以行為
    人攜帶兇器竊盜為其加重條件，此所謂兇器，其種類並無限
    制，凡客觀上足對人之生命、身體、安全構成威脅，具有危
    險性之兇器均屬之，且祇須行竊時攜帶此種具有危險性之兇
    器為已足，並不以攜帶之初有行兇之意圖為必要（最高法院
    79年度台上字第5253號判例意旨參照）。查被告所用以行竊
    之老虎鉗，係有相當硬度之金屬器具，客觀上顯足對人之生
    命、身體、安全構成威脅並具有危險性，而屬兇器無誤。是
    核被告丙○○、甲○○前開所為，均係犯刑法第321 條第1
    項第3 款之攜帶兇器竊盜罪。被告2 人就上開犯罪，有犯意
    聯絡及行為之分擔，均為共同正犯。又查被告2 人先前分別
    有如事實欄所示之科刑及執行情形，有臺灣屏東地方法院檢
    察署刑案資料查註紀錄表、臺灣高等法院被告前案紀錄表各
    1 份附卷足憑，渠等於刑之執行完畢後5 年內，均故意再犯
    本件有期徒刑之罪，均為累犯，均應依刑法第47條第1 項加
    重其刑。爰審酌被告2 人正值壯年，不思以己力賺取金錢花
    用，任意竊取他人財物，所為實不足取，且渠等素行均不佳
    ，兼衡渠等已坦承犯行，態度良好，被害人已領回失竊物品
    ，犯罪手段尚屬平和、所獲利益不多等一切情狀，分別量處
    如主文所示之刑。至於被告2 人用以行竊之上開老虎鉗，雖
    係被告甲○○所有，然未扣案，且依被告甲○○所陳，現不
    知在何處等語，既不能證明尚存在，為免滋生執行上之困難
    ，爰不予宣告沒收，併此敘明。
據上論斷，應依刑事訴訟法第273 條之1 第1 項、第299 條第1
項前段，刑法第28條、第321 條第1 項第3 款、第47條第1 項，
判決如主文。
本案經檢察官陳新君到庭執行職務。
中    華    民    國    97    年    7     月    23    日
                  刑事第五庭    法  官  陳秀慧
以上正本證明與原本無異。
如不服本判決應於收受本判決送達後十日內向本院提出上訴書狀
，其未敘述上訴理由者，並得於提起上訴後十日內向本院補提理
由書狀（均須按他造當事人之人數附繕本）「切勿逕送上級法院
」。
中    華    民    國    97    年    7     月    23    日
                                書記官  溫訓暖
附錄本案論罪科刑法條：
刑法第321條第1項第3款
犯竊盜罪而有左列情形之一者，處6 月以上、5 年以下有期徒刑
：
三  攜帶兇器而犯之者。


司法院資訊處製作；財團法人民間司法改革基金會備份。
